【裁判字號】    97,簡上,38
【裁判日期】    970422
【裁判案由】    傷害
【裁判全文】
臺灣彰化地方法院刑事判決              97年度簡上字第38號
上  訴  人  臺灣彰化地方法院檢察署檢察官
被      告  甲○○
上列上訴人因被告傷害案件，不服本院彰化簡易庭九十六年度彰
簡字第一一五八號，中華民國九十六年十二月十四日第一審簡易
判決（九十六年度調偵字第四八一號），提起上訴，本院管轄之
第二審合議庭判決如下：
    主      文
上訴駁回。
    事實及理由
一、本案經本院審理結果，認第一審判決認事用法及量刑均無不
    當，應予維持，並引用第一審判決書記載之事實、證據及理
    由（如附件）。
二、公訴人上訴意旨略以：原判決既已認定被告有傷害之事實，
    然對過程之認定確有出入，被告甲○○出手毆打告訴人後，
    又於得知告訴人報警處理後再次毆打告訴人，顯無悔意，被
    告僅獲判拘役二十日之輕罪，並得以易科罰金，量刑顯屬過
    輕。經告訴人即被害人乙○○具狀請求上訴，非顯無理由，
    因而提起上訴云云。
三、經查：
（一）按關於刑之量定，係實體法上賦予法院得為自由裁量之事
      項，茍已斟酌刑法第五十七條各款所列情狀，而未逾越法
      定刑度，或濫用其權限，即不得任意指摘為違法，最高法
      院七十二年台上字第六六九六號、七十五年台上字第七０
      三三號判例均可參照。且在同一犯罪事實與情節，如別無
      其他加重或減輕之原因，下級審法院量定之刑，亦無過重
      或失輕之不當情形，則上級審法院對下級審法院之職權行
      使，原則上應予尊重（最高法院八十五年度台上字第二四
      四六號判決參照）。
（二）甲○○與乙○○係同事關係，共同服務於設於彰化縣彰化
      市○○路二百五十號「百興企業社」。緣甲○○、乙○○
      於民國（下同）九十六年九月五日上午八時十分許在上址
      工作時，因乙○○將運轉中之大型電風扇轉向甲○○，造
      成工廠中灰塵吹向甲○○，甲○○因而心生不滿，竟基於
      傷害之犯意，除以左手毆打乙○○之嘴角外，並出手將乙
      ○○所加工完成之金屬成品往乙○○所站立之位置方向推
      倒，乙○○因此絆倒，受有背挫傷、上唇撕裂傷、頭部外
      傷等傷害，嗣經乙○○報警處理始查悉上情等事實，業據
      其於警詢、偵訊中及本院審理時供承不諱，核與證人即告
      訴人乙○○、證人許智明、鄭淑美於警訊中之指述情節相
      符，此外，復有財團法人彰化基督教醫院驗傷診斷書一紙
      附卷可按。本件犯罪事證明確，被告犯行堪以認定。原審
      已依刑事訴訟法第四百五十四條第二項詳細記載認定之犯
      罪事實、證據及應適用之法條，顯已審酌被告之傷害犯行
      、動機，對被害人所造成之危險及損害，而為量刑，又被
      告於本院第二審亦坦白承認，被告之犯行洵堪認定。則原
      審依被告之個別情況、犯後態度等一切情狀，依其職權行
      使，於法定刑度內量處被告拘役二十日，並諭知得易科罰
      金之折算標準，難謂原審有何違法失當之處，揆諸上旨，
      本院自當予以尊重。綜上所述，檢察官前揭上訴理由指稱
      原審量刑過輕云云，提起上訴，請求撤銷改判為無理由，
      應予駁回。
據上論斷，應依刑事訴訟法第四百五十五條之一第一項、第三項
、第三百六十四條、第三百七十三條、第三百六十八條，判決如
主文。
本案經檢察官黃淑媛到庭執行職務。
中    華    民    國    97    年    4    月     22    日
                  刑事第一庭    審判長法  官   葉榮郎
                                      法  官   林秉暉
                                      法  官   楊舒嵐
以上正本證明與原本無異。
本件不得上訴。
中    華    民    國    97    年    4    月     22    日
                                書   記   官   吳金良


司法院資訊處製作；財團法人民間司法改革基金會備份。
